臺灣彰化地方法院刑事判決　　　　　　　94年度訴字第1588號
公　訴　人　臺灣彰化地方法院檢察署檢察官
被　　　告　甲○○
　　　　　　　　　　處所觀察勒.
上列被告因偽造文書等案件，經檢察官提起公訴（九十四年度偵
字第五四一三號），本院認有刑事訴訟法第二百七十三條之一第
一項之情形，而改依簡式審判程序判決如下：
    主  文
甲○○共同連續行使偽造私文書，足以生損害於他人，累犯，處
有期徒刑陸月，如易科罰金，以參佰元折算壹日。
附表編號一、二、四、五、六號所示之簽帳單上偽造之「乙○○
」署押伍枚均沒收。
    事  實
一、甲○○於民國八十三年間因違反肅清煙毒條例、麻醉藥品管
    理條例等罪，經分別判處有期徒刑三年二月、五月確定，入
    監執行後，於九十二年九月二十八日因縮刑期滿執行完畢。
    仍不知警惕，明知柳利達（另案由臺灣雲林地方法院審理中
    ）所持有之富邦商業銀行（下稱富邦銀行）及友邦國際信用
    卡股份有限公司（下稱友邦公司）信用卡，卡號各為000
    0000000000000號及00000000000
    00000號係乙○○所有，係柳利達於九十三年七月三日
    十一時三十分許，在雲林縣西螺鎮某處，乙○○停放之自用
    小貨車車上非法取得之物。其竟與柳利達共同基於意圖為自
    己不法所有，行使偽造私文書及詐欺取財、詐欺得利之概括
    犯意聯絡，由柳利達駕駛不詳車牌號碼之自用小客車搭載甲
    ○○至附表所示之地點，再推由柳利達持上開信用卡於附表
    所示之時、地，向不知情特約商店消費，甲○○則在旁把風
    、助膽，消費時各在信用卡簽帳單上之顧客欄處連續偽簽「
    乙○○」之署押（經複寫紙之作用，變成一式二份），而偽
    造乙○○名義之簽帳單，以表示「乙○○」確認交易標的及
    金額，及同意特約商店據以向發卡銀行簽帳消費之意，簽帳
    單一份交與柳利達保留，一份由特約商店留存以做為向發卡
    銀行請款之用，致使各該特約商店人員誤認係乙○○本人之
    消費而陷於錯誤，進而交付該消費之商品與甲○○二人，並
    使發卡銀行於特約商店請款時，在不知情下，代為墊付所消
    費之款項予各特約商店，足生損害於富邦銀行、友邦公司及
    聯合信用卡處理中心確認持卡人身份之正確性及乙○○與各
    該特約商店之利益，而甲○○與柳利達共計盜刷金額新臺幣
    （下同）二萬四千八百四十二元之財物後，由甲○○、柳利
    達二人朋分花用。嗣經乙○○發現信用卡被盜刷報警後，循
    線查獲上情。
二、案經乙○○訴請雲林縣警察局西螺分局報請臺灣雲林地方法
    院檢察署呈臺灣高等法院察署令轉臺灣彰化地方法院檢察署
    檢察官偵查起訴，本院認有刑事訴訟法第二百七十三條之一
    第一項之情形，而改依簡式審判程序審理。
        理  由
一、按除被告所犯為死刑、無期徒刑、最輕本刑為三年以上有期
    徒刑之罪或高等法院管轄第一審案件者外，於前條第一項程
    序進行中，被告先就被訴事實為有罪之陳述時，審判長得告
    知被告簡式審判程序之旨，並聽取當事人、代理人、辯護人
    及輔佐人之意見後，裁定進行簡式審判程序；除簡式審判程
    序及簡易程序案件外，第一審應行合議審判，刑事訴訟法第
    二百七十三條之一第一項、第二百八十四條之一分別定有明
    文。本件被告甲○○所涉係死刑、無期徒刑、最輕本刑為三
    年以上有期徒刑之罪或高等法院管轄第一審案件以外之罪，
    並於本院行準備程序時就被訴事實為有罪之陳述，本院合議
    庭依前揭規定，經評議結果，裁定改由一名法官獨任行簡式
    審判程序；又公訴人縮減被告盜刷之筆數，並據被告表示對
    縮減部分無意見，本院僅就公訴人縮減後之部分為審理，先
    予敘明。
二、右揭犯罪事實，業據被告甲○○於本院審理時均坦承不諱。
    核與證人乙○○、梁鳳香、陳哲銘、廖意佩、李文德、廖基
    宏及共同被告柳利達於警詢中所為之證述情節情節相符。此
    外，復有富邦銀行、友邦公司信用卡刷卡消費明細表、簽帳
    單、翻拍照片等附卷可資佐證。足徵被告之自白與事實相符
    本件事證已臻明確，被告犯行堪以認定。
三、核被告所為，係犯刑法第二百十六條、第二百十條之行使偽
    造私文書罪（附表編號第一、二、四、五、六號）、第三百
    三十九條第一項之詐欺取財罪（附表編號第二、四、五、六
    號）、第三項詐欺取財未遂罪（附表編第三、七、八、九號
    ）、第二項之詐欺得利罪（附表編號第一號）、第三項詐欺
    得利未遂罪（附表編號第十號至第十三號）。至被告等偽造
    私文書後持以行使，其偽造之低度行為為行使之高度行為吸
    收，偽造署押之行為為偽造私文書之階段行為，均不另論罪
    。被告甲○○與柳利達二人就前開犯行有犯意聯絡及行為分
    擔，均為共同正犯。被告等先後多次行使偽造私文書、詐欺
    取財、詐欺得利等犯行，均時間緊接，犯罪構成要件相同，
    顯係各基於概括之犯意反覆為之，均為連續犯，均應依刑法
    第五十六條之規定論以一罪，並均加重其刑。又其等係以行
    使偽造私文書之方式詐騙財物、得利，所犯行使偽造私文書
    與詐欺取財、得利罪間，具有方法、結果關係，為牽連犯，
    應依刑法第五十五條之規定從一重之行使偽造私文書罪處斷
    。被告甲○○又曾於八十三年間因違反肅清煙毒條例、麻醉
    藥品管理條例等罪，經分別判處有期徒刑三年二月、五月確
    定，入監執行後，於九十二年九月二十八日因縮刑期滿執行
    完畢，有臺灣高等法院被告全國前案紀錄表、臺灣彰化地方
    法院檢察署刑案資料查註紀錄表各一份在卷可按，其受有期
    徒刑執行完畢後，五年內再犯本件有期徒刑以上之罪，為累
    犯，應依刑法第四十七條之規定遞加重其刑。爰審酌被告有
    多次前科，品性不佳，犯罪之動機、目的，冒用他人名義消
    費簽帳，將所應支付之消費款項轉由他人承擔，提高金融機
    構授信風險，盜刷之金額尚輕，所生危害，犯後已坦承犯行
    之態度等一切情狀，量處如主文所示之刑，並諭知易科罰金
    之折算標準，以示懲處。至共同被告柳利達於附表所示編號
    一、二、四、五、六號之各筆刷卡消費時在簽帳單上偽造之
    「乙○○」署押，係與被告共同偽造，且無從證明業已滅失
    ，爰依刑法第二百十九條之規定宣告沒收。惟如附表所示之
    上開各筆刷卡消費時所偽造之「乙○○」名義簽帳單持卡人
    存查聯，業已滅失，已據被告甲○○供明在卷，爰不另為沒
    收之諭知，附此敘明。
據上論斷，應依刑事訴訟法第二百七十三條之一第一項、第二百
九十九條第一項前段，刑法第二十八條、第五十六條、第二百十
六條、第二百十條、第三百三十九條第一項、第二項、第五十五
條、第四十七條、第四十一條第一項前段、第二百十九條，罰金
罰鍰提高標準條例第一條前段、第二條，判決如主文。
本案經檢察官姚玎霖到庭執行職務。
中　　華　　民　　國　　94　　年　　10　　月　　17　　日
                  臺灣彰化地方法院刑事第一庭
                      法　　　官  陳  秋  錦
以上正本證明與原本無異。
如不服本判決，應於判決送達後10日內，向本院提出上訴狀（須
附繕本）。
告訴人或被害人對於判決如有不服具備理由請求檢察官上訴者，
其上訴期間之計算係以檢察官收受判決正本之日期為準。
中　　華　　民　　國　　94　　年　　10 　月　　17　　日
                      書  記  官  于  淑  真
中華民國刑法第216條
(行使偽造變造或登載不實之文書罪)
行使第 210 條至第 215 條之文書者，依偽造、變造文書或登載
不實事項或使登載不實事項之規定處斷。
中華民國刑法第210條
(偽造變造私文書罪)
偽造、變造私文書，足以生損害於公眾或他人者，處 5 年以下有
期徒刑。
中華民國刑法第339條
(普通詐欺罪)
意圖為自己或第三人不法之所有，以詐術使人將本人或第三人之
物交付者，處5 年以下有期徒刑、拘役或科或併科1 千元以下罰
金。
以前項方法得財產上不法之利益或使第三人得之者，亦同。
前二項之未遂犯罰之。
中華民國刑法第219條
(沒收之特例)
偽造之印章、印文或署押，不問屬於犯人與否，沒收之。
附表：
┌─┬────┬─────┬────┬────┬──────┬──┬────┐
│編│刷卡時間│刷卡地點  │刷卡金額│刷用卡別│購買物品    │交易│有無偽造│
│  │(均於民 │（均在雲林│(新台幣)│        │            │成敗│乙○○簽│
│號│ 國93年 │  縣西螺鎮│        │        │            │    │名      │
│  │ 7月3日 │  內）    │        │        │            │    │        │
│  │ 下午） │          │        │        │            │    │        │
├─┼────┼─────┼────┼────┼──────┼──┼────┤
│1 │1時整　 │中山路106 │1366元　│富邦銀行│支付手機通話│成功│有　    │
│  │        │號（遠傳  │        │        │費　        │    │        │
│  │        │電信）    │        │        │            │    │        │
│  │        │          │        │        │            │    │        │
├─┼────┼─────┼────┼────┼──────┼──┼────┤
│2 │1時6分  │大同路38號│500元　 │同上　　│汽油　    　│成功│有　　  │
│  │        │（中油西螺│        │        │            │    │        │
│  │        │站）      │        │        │            │    │        │
├─┼────┼─────┼────┼────┼──────┼──┼────┤
│3 │1時14分 │建興路189 │7548元　│同上　　│黃金戒指    │失敗│無　　  │
│  │46秒    │號（宏碁珠│        │        │            │    │        │
│  │        │寶銀樓）  │        │        │            │    │        │
├─┼────┼─────┼────┼────┼──────┼──┼────┤
│4 │1時24分 │中山路106 │9590元　│富邦銀行│連同下一筆消│成功│有      │
│  │        │號        │        │        │費購買NEC牌 │    │        │
│  │        │          │        │        │型號590I手 │    │        │
│  │        │          │        │        │機一支      │    │        │
│  │        │          │        │        │            │    │        │
├─┼────┼─────┼────┼────┼──────┼──┼────┤
│5 │1時26分 │同上      │1898元　│同上    │連同下上筆消│成功│有      │
│  │        │          │        │        │費購買NEC牌 │    │        │
│  │        │          │        │        │型號590I手 │    │        │
│  │        │          │        │        │機一支      │    │        │
│  │        │          │        │        │            │    │        │
├─┼────┼─────┼────┼────┼──────┼──┼────┤
│6 │1時30分 │同上　　　│11488元 │同上　　│應甲○○之要│成功│有　　  │
│  │        │          │        │        │求購買同上手│    │        │
│  │        │          │        │        │機一支，並將│    │        │
│  │        │          │        │        │之交與甲○○│    │        │
│  │        │          │        │        │收受。      │    │        │
│  │        │          │        │        │            │    │        │
├─┼────┼─────┼────┼────┼──────┼──┼────┤
│7 │2時22分 │公正路176 │20010元 │同上　　│菸酒　    　│失敗│無　　　│
│  │        │之3號1樓  │        │        │            │    │        │
│  │        │          │        │        │            │    │        │
├─┼────┼─────┼────┼────┼──────┼──┼────┤
│8 │2時25分 │同上　　　│9980元　│友邦公司│同上　　    │失敗│無　　  │
│  │48秒　  │          │        │        │            │    │        │
│  │        │          │        │        │            │    │        │
├─┼────┼─────┼────┼────┼──────┼──┼────┤
│9 │2時43分 │建興路256 │13900元 │富邦銀行│手機　    　│失敗│無　　　│
│  │        │號（全虹通│        │        │            │    │        │
│  │        │信行）    │        │        │            │    │        │
│  │        │          │        │        │            │    │        │
│  │        │          │        │        │            │    │        │
├─┼────┼─────┼────┼────┼──────┼──┼────┤
│10│2時52分 │中山路106 │3318元　│同上　　│支付手機通話│失敗│無　　　│
│  │        │號        │        │        │費          │    │        │
│  │        │          │        │        │            │    │        │
├─┼────┼─────┼────┼────┼──────┼──┼────┤
│11│2時54分5│同上　　　│3318元　│友邦公司│同上　　    │失敗│無　　　│
│  │秒      │          │        │        │            │    │        │
│  │        │          │        │        │            │    │        │
├─┼────┼─────┼────┼────┼──────┼──┼────┤
│12│2時55分 │同上　　　│2180元　│富邦銀行│同上　    　│失敗│無　　  │
│  │        │          │        │        │            │    │        │
│  │        │          │        │        │            │    │        │
├─┼────┼─────┼────┼────┼──────┼──┼────┤
│13│2時55分1│同上　　　│1138元　│友邦公司│同上　    　│失敗│無　    │
│  │秒　    │          │        │        │            │    │        │
│  │        │          │        │        │            │    │        │
└─┴────┴─────┴────┴────┴──────┴──┴────┘
